臺灣板橋地方法院刑事判決　　　　　　　 96年度訴字第689號
公　訴　人　臺灣板橋地方法院檢察署檢察官
被　　　告　甲○○
義務辯護人　江肇欽律師
上列被告因違反槍砲彈藥刀械管制條例案件，經檢察官提起公訴
（九十六年度偵字第二０六號），本院判決如下：
    主    文
甲○○未經許可，持有槍枝之主要組成零件，處有期徒刑拾月，
併科罰金新臺幣伍萬元，罰金部分如易服勞役，以新臺幣壹仟元
折算壹日，徒刑部分減為有期徒刑伍月，如易科罰金，以新臺幣
壹仟元折算壹日，罰金部分減為新臺幣貳萬伍仟元，如易服勞役
，以新臺幣壹仟元折算壹日。扣案仿ＧＬＯＣＫ廠二七型半自動
手槍製造之改造手槍壹枝（含彈匣壹個，槍枝管制編號0000
000000號）沒收之。
    犯罪事實
一、甲○○明知槍管、槍身、槍機、滑套、彈匣等均經主管機關
    內政部公告為槍砲彈藥刀械管制條例所列管之手槍主要組成
    零件，未經主管機關之許可，不得無故持有或寄藏，竟基於
    非法寄藏具有殺傷力改造手槍主要組成零件之犯意，於不詳
    時間及地點，以不詳方式取得原裝設內具阻鐵槍管之改造手
    槍及已貫通之銀色槍管等可組成可發射子彈具有殺傷力改造
    手槍之主要組成零件以及具有殺傷力之土造子彈（具直徑約
    八．六釐米金屬彈頭）、口徑九釐米制式子彈各一顆，並藏
    放在其使用之車牌號碼ＤＰＦ－二九一號（檢察官起訴書誤
    載為車牌號碼ＤＦＰ－二一九號）輕型機車置物箱內，未經
    許可而無故持有之。嗣於民國九十五年十二月十八日下午二
    時三十分許，騎乘上揭輕型機車行經臺北縣板橋巿莒光路七
    十三號前，因未載安全帽而遭警攔檢，當場為警起獲渠藏放
    在該機車置物箱內之前開手槍主要組成零件（嗣經警換裝槍
    管組合成可發射子彈具有殺傷力之仿ＧＬＯＣＫ廠二七型半
    自動手槍製造改造手槍一枝，含彈匣一個，槍枝管制編號0
    000000000號）、土造子彈（具直徑約八．六釐米
    金屬彈頭）一顆及口徑九釐米制式子彈一顆（均經試射鑑驗
    ，已失其效用）、未貫通之金屬槍管一枝，始查悉上情。
二、案經臺北縣政府警察局海山分局報請臺灣板橋地方法院檢察
    署檢察官偵查起訴。
    理    由
一、被告以外之人於審判外之言詞或書面陳述，除法律有規定者
    外，不得作為證據。次按被告以外之人於審判外之陳述，經
    當事人於審判程序同意作為證據，法院審酌該言詞陳述或書
    面陳述作成時之情況，認為適當者，亦得為證據。當事人、
    代理人或辯護人於法院調查證據時，知有第一百五十九條第
    一項不得為證據之情形，而未於言詞辯論終結前聲明異議者
    ，視為有前項之同意，刑事訴訟法第一百五十九條第一項及
    第一百五十九條之五分別定有明文。查本案以下所引證據，
    均未據被告甲○○及辯護人否認其證據能力，且未於本案言
    詞辯論終結前聲明異議，則本院審酌該等證據核無違法取證
    或證明力顯然過低之情事，依各該陳述作成時之狀況，並無
    不適當之情形，自均得為證據，合先敘明。
二、訊據被告固坦承持有上揭槍枝主要組成零件及子彈一節不諱
    ，惟矢口否認有何非法持有槍枝主要組成零件及子彈等犯行
    ，辯稱：伊不知道受託寄藏之東西係槍彈云云，辯護人則辯
    稱：扣案槍彈係由綽號「明宏」之男子所藏放，被告並不知
    情，且扣案槍枝遭查獲時，原裝設有阻鐵之槍管，警方事後
    才在警局將已貫通之槍管與有阻鐵之槍管更換云云。經查：
  (一)被告於九十五年十二月十八日下午二時三十分許，騎乘車牌
    號碼ＤＰＦ－二九一號輕型機車行經臺北縣板橋巿莒光路七
    十三號前，因未載安全帽而遭警攔檢時，當場為警在該機車
    置物箱內起獲安裝內具阻鐵槍管之改造手槍一枝（含彈匣一
    個）、金屬槍管二枝（一枝內具阻鐵，一枝業已貫通）、子
    彈二顆等物，有臺北縣政府警察局海山分局江翠派出所搜索
    扣押筆錄暨扣押物品目錄表各一件及本案查獲現場暨扣案槍
    枝、槍管、子彈等物品照片十張附卷可稽（見臺灣板橋地方
    法院檢察署九十六年度偵字第二０六號偵查卷第十八頁至第
    二一頁及第二五頁至第二九頁）；且上揭扣案槍彈經送內政
    部警政署刑事警察局鑑定結果，亦確認除完整之改造手槍一
    枝送鑑（惟該送鑑槍枝並非被告為警查獲時所持之槍枝狀態
    ，詳如後述）外，另隨附內具阻鐵之金屬槍管二枝，有該局
    九十六年一月八日刑鑑字第０九六００００一七六號槍彈鑑
    定書一份存卷可考（見同上偵查卷第四一頁至第四二頁），
    足見本案共計為警查獲已貫通之槍管一枝及內具阻鐵之槍管
    二枝；再參以被告於為警查獲後，曾於九十五年十二月十八
    日晚間八時四十分許，在臺北縣政府警察局海山分局江翠派
    出所內，接受司法警察調查時所製作之筆錄記載：「問：警
    方現當你面前將扣案已貫通之銀色槍管與槍枝上未貫通之黑
    色槍管更換，經當場拉滑套測試滑套運作是否順暢？槍管底
    座與槍倉卡栓是否吻合？答：滑套運作順暢。槍管底座與槍
    倉卡栓相吻合」等語（見同上偵查卷第十五頁），再對照前
    述採證照片編號三（見同上偵查卷第二七頁），顯示桌面上
    排列黑色槍枝一枝及銀色槍管、黑色槍管各一枝，而前述採
    證照片編號七（見同上偵查卷第二九頁），則顯示桌面上排
    列黑色槍管二枝，顯見原扣案槍枝於查獲時，確係裝設內具
    阻鐵之黑色槍管，且另查扣已貫通之銀色槍管及內具阻鐵之
    黑色槍管各一枝。至證人即臺北縣政府警察局海山分局偵查
    佐乙○○於本院九十六年七月十九日審理程序時結證稱：本
    案查獲當時，扣案槍枝之槍身上沒有安裝槍管，滑套、槍管
    都已經拆卸下來，裝在袋子裡面，槍管有兩枝，一枝已經貫
    通，一枝有阻鐵云云（見本院九十六年七月十九日審判筆錄
    ），則與前述搜索扣押筆錄暨扣押物品目錄表及警詢筆錄之
    記載有異，且本案查獲後距證人乙○○前來本院作證，已相
    隔七月，是證人或因時間間隔已久，記憶難免有所缺漏，自
    以上揭搜索扣押筆錄暨扣押物品目錄表及警詢筆錄之記載，
    始符合本案為警查獲時之現況。
  (二)又辯護人為被告辯護稱：扣案槍枝遭查獲時，原裝設有阻鐵
    之槍管，警方事後才在警局將已貫通之槍管與有阻鐵之槍管
    更換等語。而扣案槍枝於為警查獲時，確係裝設內具阻鐵之
    黑色槍管，且另查扣已貫通之銀色槍管及內具阻鐵之黑色槍
    管各一枝，已如前述，又證人乙○○於本院審理時證稱：伊
    當著被告面前組合已貫通之槍管與槍身，並且拉滑套，檢視
    結果正常等語屬實（見本院九十六年七月十九日審判筆錄）
    ，足認辯護人所述上情，應非子虛。
  (三)再者，扣案槍枝經警換裝扣案之已貫通銀色槍管後，送內政
    部警政署刑事警察局以性能檢驗法鑑定結果，認該改造手槍
    一枝（槍枝管制編號0000000000號），認係由仿
    ＧＬＯＣＫ廠二七型半自動手槍製造之槍枝，換裝土造金屬
    槍管而成之改造手槍，機械性能良好，可擊發適用子彈，認
    具殺傷力；又扣案之子彈二顆，併送同局以試射法鑑定結果
    ，其中一顆認係土造子彈（具直徑八．六釐米金屬彈頭），
    經實際試射，可擊發，認具殺傷力，另一顆認係口徑九釐米
    制式子彈，經檢視，彈底具撞擊痕跡，經實際試射，可擊發
    ，認具殺傷力，有前開槍彈鑑定書在卷可證（見同上偵查卷
    第四一頁至第四四頁）。綜上顯見被告所持有之槍枝經換裝
    其持有之已貫通銀色槍管後，確屬一可發射子彈具有殺傷力
    之改造手槍無訛；再遍查卷內所有卷證資料，並無其他積極
    證據足認被告在持有前開原裝設內具阻鐵槍管之槍枝及已貫
    通槍管期間，曾將二者換裝、組合成一完整且具殺傷力之改
    造手槍，是依罪疑唯輕原則，自應認其所持有者乃原裝設內
    具阻鐵槍管之改造手槍暨已貫通之銀色槍管等可組成可發射
    子彈具有殺傷力改造手槍之主要組成零件以及具有殺傷力之
    土造子彈暨制式子彈。
  (四)至被告雖於警詢時辯稱：九十五年十二月十七日上午二時許
    ，綽號「明宏」之男子撥打伊使用之行動電話門號0000
    000000號與伊聯絡並向伊借用上揭機車，嗣綽號「明
    宏」之男子於當日上午四時許，再撥打電話與伊聯絡，並在
    伊住處樓下，將該機車歸還給伊，並告訴伊另寄放一包物品
    在伊機車置物箱內，伊就讓渠寄放云云（見同上偵查卷第八
    頁）。惟被告併於警詢時陳稱：都是綽號「明宏」之男子自
    己打電話找伊，電話號碼無顯示，平時渠都在南部，偶爾才
    上來找伊云云（見同上偵查卷第九頁），依其所述，其對於
    該名綽號「明宏」之男子之真實姓名或年籍資料，毫無所悉
    ，更不知渠聯絡方式，顯見其二人並不熟稔，則綽號「明宏
    」之男子焉有可能將扣案槍彈此等重要且在黑巿交易價值不
    斐之物品，隨意交寄被告藏放？再對照本院向威寶電信股份
    有限公司調取被告使用之行動電話門號000000000
    0號於九十五年十二月十六日至同年月十八日間之雙向通聯
    紀錄，被告所述綽號「明宏」之男子與其聯絡借、還機車之
    時間即九十五年十二月十七日上午二時許及同日上午四時許
    ，其使用之上揭行動電話門號並無通話紀錄，有雙向通話明
    細表一件在卷可查（本院卷宗第四四頁至第四五頁），益徵
    被告辯稱本案扣案槍彈均係綽號「明宏」之男子寄放一節，
    實係臨訟卸責之詞，不足採信。復參以被告自承前開車牌號
    碼ＤＰＦ－二九一號輕型機車平日均供其騎用，則其對於該
    機車置物箱內置有上揭可組成手槍主要組成零件以及土造子
    彈暨制式子彈等物，當無毫不知情之可能，是被告辯稱：伊
    不知道機車置物箱內放有前開槍彈云云，要難採信。
  (五)另辯護人雖聲請將扣案槍枝及槍管送內政部警政署刑事警察
    局鑑定其上有無被告指紋，惟經該局函覆稱：送鑑槍枝、槍
    管，經以氰丙烯酸酯法化驗結果，未發現可資比對指紋，有
    該局九十六年六月二十日刑紋字第０九六００七三一五九號
    鑑驗書一份存卷供參（見本院卷宗第四十頁），自無法據為
    有利於被告之認定，附此敘明。
  (六)綜上，本案事證明確，被告非法持有槍枝主要組成零件及子
    彈等犯行均堪認定，應予依法論罪科刑。
三、核被告所為，係犯槍砲彈藥刀械管制條例第十三條第四項之
    未經許可持有手槍主要組成零件罪及同條例第十二條第四項
    之未經許可持有子彈罪。至公訴意旨原認被告係受真實姓名
    年籍不詳、綽號「明宏」之成年男子委託寄藏具有殺傷力之
    仿ＧＬＯＣＫ廠二七型半自動改造手槍一枝及具有殺傷力子
    土造子彈暨制式子彈各一顆等語，惟業經公訴檢察官於本院
    審理時當庭更正起訴之犯罪事實為被告自不詳時間起至九十
    五年十二月十八日下午二時三十分許為警查獲止，未經許可
    ，非法持有上揭具有殺傷力之改造手槍一枝及具有殺傷力之
    子彈二顆，並藏置在其所使用之車牌號碼ＤＰＦ－二九一號
    輕型機車置物箱內，乃涉犯槍砲彈藥刀械管制條例第八條第
    四項之未經許可持有具有殺傷力改造手槍罪嫌及同條例第十
    二條第四項之未經許可持有子彈罪嫌等語，是本院自應就變
    更後之犯罪事實予以審理；然本案被告為警查扣者乃原裝設
    內具阻鐵槍管之改造手槍一枝及已貫通之槍管、內具阻鐵之
    槍管各一枝，嗣經臺北縣政府警察局海山分局偵查佐乙○○
    將該已貫通槍管換裝在上揭槍枝後送鑑確認為一可發射子彈
    具有殺傷力之改造手槍，已如前述，復查無其他積極證據足
    認被告在持有前開原裝設內具阻鐵槍管之改造手槍及已貫通
    槍管期間，曾將二者換裝、組合成一完整且具殺傷力之改造
    手槍，是依罪疑唯輕原則，自應認為有利於被告之認定。是
    公訴意旨逕認被告係涉犯未經許可持有具有殺傷力改造手槍
    罪嫌等語，尚有誤會；惟起訴之基本社會事實同一，爰依刑
    事訴訟法第三百條規定逕予變更起訴法條論究。又被告以一
    非法持有行為而觸犯前開二罪名，為想像競合犯，應依刑法
    第五十五條規定從一較重之未經許可持有手槍主要組成零件
    罪處斷。爰審酌被告非法持有手槍主要組成零件，雖非完整
    槍枝，然亦已對於社會秩序產生相當之危害性，兼衡其犯罪
    動機、目的、手段、持有槍枝主要零件及子彈之數量及期間
    、犯罪後猶飾詞否認犯行之態度等一切情狀，量處如主文所
    示之刑，並就罰金刑部分諭知易服勞役之折算標準。末查，
    本案被告所犯非法持有手槍主要組成零件罪及非法持有子彈
    罪之犯罪終了時間均在九十六年四月二十四日以前，合於中
    華民國九十六年罪犯減刑條例第二條第一項第三款所定之減
    刑要件，爰減其宣告刑二分之一如主文所示；又本案經減刑
    後，被告之宣告刑（徒刑部分）已減為六月以下有期徒刑，
    自應併依同條例第九條規定，諭知易科罰金之折算標準。
四、扣案之手槍主要組成零件，均係違禁物，且業經警組合成仿
    ＧＬＯＣＫ廠二七型半自動手槍製造之改造手槍一枝（含彈
    匣一個，槍枝管制編號0000000000號），為免掛
    一漏萬以致執行困難，爰依刑法第三十八條第一項第一款規
    定，逕就前開改造手槍一枝（含彈匣一個）宣告沒收之。至
    至被告另持有之土造子彈及制式子彈各一顆，業經試射鑑驗
    ，均失其效能，已不具殺傷力，故均不予宣告沒收。又扣案
    之金屬槍管二枝（內具阻鐵），則與被告非法持有槍枝主要
    組成零件及非法持有子彈等犯行無涉，亦非違禁物，故不予
    宣告沒收，附此敘明。
據上論斷，應依刑事訴訟法第二百九十九條第一項前段、第三百
條，槍砲彈藥刀械管制條例第十二條第四項、第十三條第四項，
刑法第五十五條、第四十一條第一項前段、第四十二條第三項、
第三十八條第一項第一款，中華民國九十六年罪犯減刑條例第二
條第一項第三款、第七條、第九條，判決如主文。
本案經檢察官蔡元仕到庭執行職務。
中　　華　　民　　國　　96　　年　　8 　　月　　9 　　日
                  刑事第七庭審判長法　官  胡　堅　勤
                                  法　官　李　君　豪
                                  法　官　王　瑜　玲
上列正本證明與原本無異。
如不服本判決，應於判決送達後10日內敘明上訴理由，向本院提
出上訴狀（應附繕本），上訴於臺灣高等法院。
中　　華　　民　　國　　96　　年　　8 　　月　　14　　日
                                  書記官  陳  香  君
附錄本案論罪科刑法條全文：
槍砲彈藥刀械管制條例第十二條
未經許可，製造、販賣或運輸子彈者，處一年以上七年以下有期
徒刑，併科新臺幣五百萬元以下罰金。
未經許可，轉讓、出租或出借子彈者，處六月以上五年以下有期
徒刑，併科新臺幣三百萬元以下罰金。
意圖供自己或他人犯罪之用，而犯前二項之罪者，處三年以上十
年以下有期徒刑，併科新臺幣七百萬元以下罰金。
未經許可，持有、寄藏或意圖販賣而陳列子彈者，處五年以下有
期徒刑，併科新臺幣三百萬元以下罰金。
第一項至第三項之未遂犯罰之。
槍砲彈藥刀械管制條例第十三條
未經許可，製造、販賣或運輸槍砲、彈藥之主要組成零件者，處
三年以上十年以下有期徒刑，併科新臺幣七百萬元以下罰金。
未經許可，轉讓、出租或出借前項零件者，處一年以上七年以下
有期徒刑，併科新臺幣五百萬元以下罰金。
意圖供自己或他人犯罪之用，而犯前二項之罪者，處五年以上有
期徒刑，併科新臺幣一千萬元以下罰金。
未經許可，持有、寄藏或意圖販賣而陳列第一項所列零件者，處
六月以上五年以下有期徒刑，併科新臺幣三百萬元以下罰金。
第一項至第三項之未遂犯罰之。
